【裁判字號】    98,聲,184
【裁判日期】    980831
【裁判案由】    返還擔保金
【裁判全文】
臺灣雲林地方法院民事裁定               98年度聲字第184號
聲  請  人  亞特利科技有限公司
                        號
法定代理人  丙○○
相  對  人  乙○○
            甲○○
上列當事人間聲請返還擔保金事件，本院裁定如下：
    主  文
聲請駁回。
    理  由
一、本件聲請意旨略以：聲請人與相對人間假扣押執行事件，聲
    請人前遵本院97年度裁全字第67號民事裁定，於本院97年度
    存字第154 號提存事件提存新臺幣（下同）274,000 元為相
    對人供擔保後，聲請本院以97年度執全字第158 號假扣押執
    行相對人之財產。茲因聲請人已撤銷上開假扣押裁定及因該
    撤銷假扣押裁定確定，而塗銷對相對人所有財產之假扣押查
    封登記在案，並定20日期間催告受擔保利益人即相對人行使
    權利而未行使。為此爰依民事訴訟法第106 條、第104 條第
    第1 項第3 款規定，聲請裁定返還擔保金云云，並提出本院
    98年度裁全聲字第8 號民事裁定暨確定證明書、本院97年度
    存字第154 號提存書、臺中水湳郵局第181 號存證信函及掛
    號郵件收執等影本為證。
二、按假扣押、假處分所保全之請求，其本案訴訟已獲全部勝訴
    判決確定；其請求取得與確定判決有同一效力者，提存人得
    聲請該管法院提存所返還提存物，民國96年12月12日修正公
    布之提存法第18條第1 項第5 款定有明文。另按本法第18條
    第1 項第1 款至第8 款規定，聲請法院提存所返還提存物者
    ，無庸法院裁定，97年2 月12日修正公布之提存法施行細則
    第16條亦有明文。
三、經核聲請人主張之事實，業據其提出本院98年度裁全聲字第
    8 號民事裁定暨確定證明書、本院97年度存字第154 號提存
    書、臺中水湳郵局第181 號存證信函及掛號郵件收執等影本
    為證。本院依職權調取本院97年度裁全字第67號、98年度裁
    全聲字第8 號民事裁定、97年度執全字第158 號假扣押執行
    、97年度存字第154 號提存等卷宗核閱無訛。經本院向本院
    民事紀錄科查詢有無受理聲請人亞特利科技有限公司與相對
    人乙○○、甲○○間民事事件（含民事訴訟、支付命令、調
    解事件），本院民事紀錄科回覆有受理上開兩造間民事事件
    即97年度司促字第3288號支付命令在案，有本院民事紀錄科
    查詢表4 份在卷可稽。嗣經本院依職權調閱97年度司促字第
    3288號卷宗，經查，聲請人係以第三人千碩機械有限公司於
    96年11月25日簽發面額820,000 元並由相對人乙○○、甲○
    ○背書之支票未兌現為由，聲請假扣押。嗣聲請人就上開票
    款債權，依督促程序，向本院聲請對相對人發支付命令，經
    本院以97年度司促字第3288號准予核發，相對人對於聲請人
    有上開債權並未聲明異議，上開支付命令於97年04月15日確
    定在案，而債務人對於支付命令未於法定期間合法提出異議
    指，支付命令與確定判決有同一效力，復為民事訴訟法第52
    1 條第1 項所明定，則本件聲請人所保全之請求，業依督促
    程序取得確定之支付命令，且該請求即支付命令與確定判決
    有同一效力，揆諸上開提存法第18條第1 項第5 款及提存法
    施行細則第16條之規定，聲請人自無庸聲請本院裁定，即可
    向提存所聲請返還提存物，則聲請人所為之聲請，核非必要
    ，應予駁回。
四、依民事訴訟法第77條之19第1 項前段，裁定如主文。
中    華    民    國    98    年    8     月    31    日
                  民事第二庭    法  官  李秋瑩
以上正本係照原本作成。
如不服本裁定應於送達後10日內向本院提出抗告狀，並繳納抗告
費新臺幣1,000 元。
中    華    民    國    98    年    8     月    31    日
                                書記官  蘇紋泙


司法院資訊處製作；財團法人民間司法改革基金會備份。
